臺灣士林地方法院民事裁定
111年度司繼字第1981號
聲  請  人  余秀英  



關  係  人  黃淑貞地政士
上列聲請人聲請選任被繼承人余德煌之遺產管理人事件，本院裁
定如下：
    主  文
選任黃淑貞地政士（事務所設於苗栗縣○○鎮○○里0 鄰○○路00號）
為被繼承人余德煌（男，民國00年00月0 日生，身分證統一編號
：Z000000000號，生前籍設新北市○○區○○路0 段00號2 樓，民國
111 年4 月25日死亡）之遺產管理人。
准對被繼承人余德煌之大陸地區以外繼承人為承認繼承之公示催
告。
被繼承人余德煌之大陸地區以外繼承人，應自前項公示催告最後
揭示法院公告處、資訊網路及其他適當處所之日起壹年貳月內承
認繼承。上述期限屆滿，無繼承人承認繼承時，被繼承人余德煌
之遺產，於清償債權並交付遺贈物後，如有賸餘即歸屬國庫。
聲請程序費用由被繼承人余德煌之遺產負擔。
    理  由
一、按先順序繼承人均拋棄其繼承權時，由次順序之繼承人繼承
    ，其次順序繼承人有無不明或第四順序之繼承人均拋棄其繼
    承權者，準用關於無人承認繼承之規定，民法第1176條第6
    項定有明文。次按繼承開始時，繼承人有無不明，而無親屬
    會議或親屬會議未於1 個月內選定遺產管理人者，利害關係
    人得聲請法院選任遺產管理人，並由法院依公示催告程序，
    定6 個月以上之期限，公告繼承人，命其於期限內承認繼承
    ，民法第1177條、第1178條亦有明文。
二、本件聲請意旨略以：聲請人及被繼承人余德煌均為第三人余
    阿貴之子女即其繼承人，余阿貴已於民國102 年1 月23日死
    亡，現聲請人欲就余阿貴所遺之不動產辦理繼承登記，惟被
    繼承人已於111 年4 月25日死亡，且其繼承人均已拋棄繼承
    權或死亡，親屬會議亦未於1 個月內選定遺產管理人，致使
    聲請人無法對上開遺產行使權利，為確保聲請人之權利，爰
    依民法第1178條第2 項之規定，聲請選任被繼承人之遺產管
    理人等語。
三、經查，聲請人所陳之上開事實，業據其提出余阿貴及被繼承
    人之繼承系統表、戶籍謄本、戶籍登記簿、余阿貴及被繼承
    人之全國財產稅總歸戶財產查詢清單、余阿貴之遺產稅逾核
    課期間證明書等件為證，並經本院依職權調取本院111 年度
    司繼字第1198、1379號拋棄繼承事件卷宗及被繼承人各順序
    繼承人之戶籍資料核閱無誤，堪信其主張為真實。據此，本
    件被繼承人無繼承人，其親屬會議亦未於法定期限內選定遺
    產管理人，從而聲請人以利害關係人之身分，聲請本院選任
    被繼承人之遺產管理人，洵屬有據。聲請人陳報關係人黃淑
    貞地政士同意擔任本件遺產管理人，有陳報狀及同意書在卷
    可憑。本院審酌黃淑貞地政士已同意擔任本件遺產管理人，
    且其係合格之登記執業地政士，具相關專業知識及能力，卷
    內亦無其與遺產事務有利害關係等不適於擔任遺產管理人之
    情形，應不致有利害偏頗之虞，若由其擔任本件之遺產管理
    人，應能秉持其專業倫理擔當此兼具公益性質之職務，因認
    選任黃淑貞地政士為被繼承人之遺產管理人為適宜，爰裁定
    如主文第1 項所示，併依法為承認繼承之公示催告。　　　
四、依家事事件法第127 條第4 項，裁定如主文。
五、如不服本裁定，應於裁定送達後10日內，以書狀向本院提出
    抗告狀，並繳納抗告費新臺幣1,000 元。
中　　華　　民　　國　　111 　年　　12　　月　　6 　　日
                  
　　　　　　　　　家事庭司法事務官